【裁判字號】    98,審易,197
【裁判日期】    980227
【裁判案由】    竊盜
【裁判全文】
臺灣桃園地方法院刑事判決             98年度審易字第197號
公  訴  人  臺灣桃園地方法院檢察署檢察官
被      告  乙○○
上列被告因竊盜案件，經檢察官提起公訴（97年度偵字第21011
號），被告於準備程序進行中為有罪陳述，經本院裁定由受命法
官獨任進行簡式審判程序，判決如下：
    主  文
乙○○結夥三人以上竊盜，處有期徒刑陸月。又結夥三人以上、
攜帶兇器、踰越牆垣竊盜，處有期徒刑陸月。應執行有期徒刑捌
月。
    事  實
一、乙○○與卜天金（未據起訴，由本院另依職權告發）、李書
    賢（未據起訴，由本院另依職權告發）、真實姓名不詳綽號
    「阿和」等成年男子，共同意圖為自己不法所有之竊盜犯意
    聯絡，(一)先於民國97年9 月19日晚上11時30分許，在桃園縣
    中壢市「啟英工商」附近，由乙○○與卜天金、「阿和」在
    場把風，再推由李書賢則以不詳方法，將甲○○所有之車牌
    號碼0811-RN 號之自用小客車之車牌兩面卸下後加以竊取。
    (二)得手上述車牌後，乙○○等人隨即在卜天金之提議下，再
    次共同意圖為自己不法所有之竊盜犯意聯絡，先將上開竊得
    之0811-RN 車牌，懸掛於車牌號碼8G-9831 號自用小貨車上
    （該車為乙○○之友人廖志松所有，係乙○○於97年9 月19
    日晚上9 時許，以載貨為由向廖志松借得），再由李書賢駕
    駛車牌號碼8G-9831 號（懸掛0811-RN 號車牌）自用小貨車
    搭載乙○○，卜天金則駕駛乙○○所有之車牌號碼KD-1777
    號箱型車搭載「阿和」，並由卜天金、李書賢、「阿和」等
    人攜帶渠等所有之手套、手電筒、以及客觀上足以對人之生
    命、身體產生危險，足資為兇器使用鐵撬等器具（均未扣案
    ）充當工具，一同於同年9 月20日凌晨2 時10分許，前往桃
    園縣楊梅鎮○○○路○ 段256 巷158 弄3 號「翔駿金屬發展
    有限公司」處，4 人於抵達該處後，則推由乙○○在場把風
    ，「卜天金、李書賢、「阿和」等3 人即逕行翻牆進入該公
    司內，並於確認安全無慮後，先將該處之大門打開，再將車
    牌號碼KD-1777 號箱型車、車牌號碼8G-9831 號（懸掛
    0811-RN 號車牌）自用小貨車駛入其內，並開始以徒手搬運
    之方式，竊取該公司內之鋁合金共計162 塊（合計重量為990
    公斤，總計價值約合新臺幣170,990 元），得手後分別將其
    中32塊鋁合金置於車牌號碼8G-9831 號（懸掛0811-RN 號車
    牌）自用小貨車內，另130 塊則置於車牌號碼KD-1777 號箱
    型車內，嗣因乙○○與卜天金、李書賢、「阿和」之上開犯
    行為「翔駿金屬發展有限公司」之負責人丙○○所發現，遂
    報警處理，待警趕赴現場處理後，卜天金、李書賢、「阿和
    」等人因見警方前來，遂駕駛車牌號碼KD-177 7號箱型車，
    搭載竊得之鋁合金130 塊逃逸，乙○○則將車牌號碼8G-9831
    號（懸掛0811 -RN號車牌）自用小貨車及其上所載之32塊鋁
    合金棄置於現場後徒步逃逸，嗣經警循線將之查獲。嗣經警
    先當場扣得鋁合金32塊，另循線於桃園縣中壢市○○路○ 段
    109 號「佑崧資源回收廠」扣得裝載於車牌號碼KD-1777 號
    箱型車鋁合金130 塊（鋁合金162 塊均已發還丙○○領回）
    ，始查悉上情。
二、案經桃園縣政府警察局楊梅分局報請臺灣桃園地方法院檢察
    署檢察官偵查起訴。
    理  由
一、本件被告所犯係死刑、無期徒刑、最輕本刑為3 年以上有期
    徒刑以外之罪，其於準備程序中就被訴事實為有罪之陳述，
    經法官告知簡式審判程序之旨，並聽取公訴人、被告之意見
    後，本院認為適宜由受命法官獨任進行簡式審判程序，合先
    敘明。
二、證據：
（一）被告乙○○於警詢、偵訊及本院審理中之自白。
（二）證人即被害人丙○○、甲○○於警詢之證述、證人廖志松
      、劉文郁於警詢、偵訊中之證述。
（三）贓物認領保管單3 紙、車籍資料- 基本資料詳細畫面3 紙
      、蒐證及監視器畫面翻拍照片10幀。
三、核被告乙○○事實欄(一)所為，係犯刑法第321 條第1 項第4
    款之加重竊盜罪；事實欄(二)所為，係犯刑法第321 條第1項
    第2 、3 、4 款之加重竊盜罪，起訴書漏未論列刑法第321
    條第1 項第2 款，此嗣經公訴檢察官於準備程序中當庭補充
    更正。被告乙○○與卜天金、李書賢、「阿和」等就上述犯
    罪事實有犯意聯絡及行為分擔，為共同正犯。被告乙○○先
    後2 次竊盜犯行，犯意各別、行為互殊，應予分論併罰。爰
    審酌被告正值壯年，不思以正當手段獲取財物，嚴重蔑視他
    人財產權，因缺錢花用而犯本案之犯罪動機，竊得財物價值
    ，對被害人所生危害，及其犯罪手段、犯後坦承犯行、生活
    狀況與智識程度，所竊之物經被害人領回等一切情狀，量處
    如主文所示之刑，以示懲儆。
四、被告乙○○於本院準備程序中供出與之共犯本案之綽號「老
    普」、「小白」二人之真實姓名分別係卜天金及李書賢，並
    提供其年籍資料予本院，本院爰依職權告發，應移由檢察官
    另為偵辦，附此敘明。
五、據上論斷，應依刑事訴訟法第273 條之1 第1 項、第299 條
    第1 項前段、第310 條之2 ，刑法第28條、321 條第1 項第2
    款、第3 款、第4 款、第51條第5 款，判決如主文。
六、如不服本判決，得於判決書送達之翌日起10日內，以書狀敘
    述理由，向本院提出上訴。
本案經檢察官洪景明到庭執行職務。
中    華    民    國    98    年     2    月    27    日
                            刑事庭法  官  林孟宜
以上正本證明與原本無異。
                                  書記官  洪明媚
中    華    民    國    98    年     2    月    27    日
附錄本案論罪科刑法條：
中華民國刑法第321條
（加重竊盜罪）
犯竊盜罪而有左列情形之一者，處 6 月以上、 5 年以下有期徒
刑：
一、於夜間侵入住宅或有人居住之建築物、船艦或隱匿其內而犯
    之者。
二、毀越門扇、牆垣或其他安全設備而犯之者。
三、攜帶兇器而犯之者。
四、結夥三人以上而犯之者。
五、乘火災、水災或其他災害之際而犯之者。
六、在車站或埠頭而犯之者。
前項之未遂犯罰之。


司法院資訊處製作；財團法人民間司法改革基金會備份。
